【裁判字號】    90,重訴,119
【裁判日期】    900522
【裁判案由】    損害賠償
【裁判全文】
臺灣桃園地方法院民事裁定  九十年度重訴字第一一九號
    原      告  乙○○
    被      告  甲○○
右當事人間請求損害賠償事件，經本院刑事庭於民國八十九年十二月二十七日以八十
九年重附民字第四四號刑事附帶民事裁定移送前來，本院裁定如左：
    主      文
原告之訴及假執行之聲請均駁回。
訴訟費用由原告負擔。
    理      由
一、按因犯罪而受損害之人，以對於刑事被告及依民法負賠償責任之人請求回復其損
    害者為限，始得於刑事訴訟程序附帶提起民事訴訟，此為刑事訴訟法第四百八十
    七條第一項所明定，且其附帶提起之民事訴訟，如不合於上開法條所定之要件者
    ，縱於刑事庭依刑事訴訟法第五百零四條第一項，將附帶之民事訴訟移送於民事
    庭後，亦不得將關於民事訴訟之法規，溯及於附帶提起民事訴訟之時，而予適用
    ，仍應認其起訴為不合法，此亦為最高法院四十一年度臺抗字第五十八號裁定所
    持之見解。再「刑事法院得依刑事訴訟法第五百零四條第一項規定，將附帶民事
    訴訟以裁定移送於該法院民事庭者，以刑事部分宣告被告有罪之判決者為限，至
    刑事訴訟諭知無罪之判決，刑事法院本應依同法第五百零三條第一項前段規定以
    判決駁回原告之訴，如誤以裁定移送於民事庭，其訴之不合法，不因移送民事庭
    而受影響，受移送之民事庭應認原告之訴為不合法以裁定駁回之。查被上訴人被
    訴偽造系爭買賣契約之刑事訴訟，業經刑事法院認定此部分之犯罪不能證明，祗
    以為連續犯之一部未於判決主文就此部分犯罪為無罪之諭知而已，實質上與諭知
    無罪有同一之效力，乃刑事法院疏於注意，將此本應以判決駁回之訴，以裁定移
    送於原審法院，原審法院仍應以裁定駁回之。」最高法院六十六年台上字第一０
    九四號亦有判例可參。
二、本件原告因被告甲○○涉嫌詐欺案件於刑事訴訟程序附帶提起民事訴訟，請求判
    令被告應賠償共計新台幣一千萬元併請求准予宣告假執行。經刑事庭依刑事訴訟
    法第五百零四條第一項規定，將其附帶之民事訴訟，以裁定移送民事庭。
三、但查本件被告甲○○所涉詐欺罪嫌部分，業經本院刑事庭以八十八年度易字第九
    二八號判決無罪，有上開判決書一份在卷可參，足見被告甲○○對於原告所主張
    有詐欺侵權之情節，並非依法應負賠償之人至明。
四、依首開說明，其訴顯難認為合法，其假執行之聲請亦失所附麗，均應予駁回。
五、另被告固犯有竊盜罪而遭判處有期徒刑七月，惟因原告起訴請求賠償之事項係被
    告涉嫌詐欺犯嫌部分，與竊盜犯行無關，按民事訴訟當事人處分權主義，本院自
    不得審理，附此敘明。
六、依民事訴訟法第二百四十九條第一項第六款、第九十五條、第七十八條、裁定如
    主文。
中      華      民      國    九十      年      五      月    二十二    日
                                    臺灣桃園地方法院民事第一庭
~B法      官  潘進柳
右為正本係照原本作成
如對本裁定抗告應於送達後十日內向本院提出抗告狀
中      華      民      國    九十      年      五      月    二十二    日
~B法院書記官  王順天


司法院資訊處製作；財團法人民間司法改革基金會備份。
